【裁判字號】    96,易,124
【裁判日期】    970116
【裁判案由】    竊盜
【裁判全文】
臺灣苗栗地方法院刑事判決               96年度易字第124號
公  訴  人  臺灣苗栗地方法院檢察署檢察官
被      告  乙○○
上列被告因竊盜案件，經檢察官聲請簡易判決處刑（95年度偵字
第5959號），本院苗栗簡易庭認不宜以簡易判決處刑，改依通常
程序審理，本院判決如下：
    主  文
乙○○犯竊盜罪，累犯，處有期徒刑拾月，減為有期徒刑伍月，
如易科罰金，以新臺幣壹仟元折算壹日。扣案之鑰匙壹支沒收。
    犯罪事實
一、乙○○前因竊盜案件，經本院於民國92年8 月18日以92年度
    苗簡字第587 號判決有期徒刑6 月確定，於93年3 月11日執
    行完畢（構成累犯）。
二、詎乙○○仍不知悔改，竟意圖為自己不法之所有，於95年12
    月6 日上午10時50分許前某時，在苗栗縣頭份鎮○○○○○
    路交流道旁，持自備之鑰匙1 支，竊取丙○○所有之車牌LT
    H —179 號重型機車，得手後，藏置於其位在苗栗縣頭份鎮
    后庄里20鄰后庄126 號之居所。嗣經警據報，前往查獲，並
    扣得作案用之鑰匙1 支。
三、案經苗栗縣警察局竹南分局報請臺灣苗栗地方法院檢察署檢
    察官偵查起訴。
    理  由
壹、證據能力部分
    按傳聞法則之重要理論依據，在於傳聞證據未經當事人之反
    對詰問予以核實，乃予排斥，惟若當事人已放棄對原供述人
    之反對詰問權，於法院審判時表明同意該等傳聞證據可作為
    證據，基於證據資料愈豐富，愈有助於真實發現之理念，並
    貫徹刑事訴訟法修法加重當事人進行主義之精神，確認當事
    人對於證據能力有處分權之制度，傳聞證據經當事人同意作
    為證據，法院認為適當者，亦得為證據。另當事人於調查證
    據時，對於傳聞證據表示「沒有意見」、「對於證據調查無
    意見」，而未於言詞辯論終結前聲明異議，應視為已有將該
    等傳聞證據採為證據之同意，此刑事訴訟法第159 條之5 定
    有明文。查本案所引之下列證據，被告及檢察官於本院審理
    時對於證據能力均表示無意見，亦未於本案言詞辯論終結前
    聲明異議，則本院審酌該等證據並無違法取證或證明力顯然
    過低之情事，均得採為證據。
貳、實體部分
一、認定犯罪事實所根據之證據及理由：
（一）被告乙○○於審理時供稱系爭機車是由一位綽號「阿忠」
      之男子（姓名年籍資料不詳）寄放於其居所之事實等語明
      確（見本院96年度易字第124 號卷第59頁以下）。
（二）證人即被害人丙○○於警詢中證述其所有之機車遭竊等語
      明確（見偵卷第38至40頁）。
（三）證人甲○○於偵訊、審理時證述前揭案發經過等語明確（
      見同上偵卷第49頁至50頁、同上本院卷第153 頁至159 頁
      ）。
（四）此外，復有扣押物品目錄表、贓物認領保管單、「車輛竊
      盜、車牌失竊資料個別查詢報表－查詢車輛認可資料」、
      苗栗縣警察局車輛協尋證明單、員警職務報告各1 份及查
      獲竊盜照片共9 張附卷可稽，並有鑰匙1 支扣案可憑（見
      同上偵卷第30頁、第41至43頁）。
（五）綜上，本案事證明確，被告竊盜犯行應堪認定。
二、對於被告之辯解，本院之判斷：
    訊據被告乙○○固供認系爭機車為警方在其居所前查獲，惟
    矢口否認有何竊盜犯行，辯稱：系爭機車是由一位綽號「阿
    忠」之男子寄放於其居所，當時說寄放2 、3 天就會騎走云
    云。經查：
（一）首先，有關系爭機車失竊之時間、地點、經過等情，業據
      證人即被害人丙○○於警詢中證述明確，且有「車輛竊盜
      、車牌失竊資料個別查詢報表－查詢車輛認可資料」、苗
      栗縣警察局車輛協尋證明單各1 份附卷可稽，是系爭機車
      確係遭人竊取無疑。
（二）其次，被告雖辯稱系爭機車是由一位綽號「阿忠」之男子
      寄放於其居所，當時說寄放2 、3 天就會騎走云云，然依
      證人甲○○於偵訊時證稱：「（你有無看到乙○○偷東西
      ？）我沒有看到他偷東西，他打電話給我說他牽了1 輛機
      車，把機車騎回他租的房子，他把他騎的3 輪車放在偷機
      車的地方，用走的要回去牽3 輪車，在路上打電話給我，
      叫我去頭份交流道附近的建國路去載他，我就騎機車載他
      去頭份交流道附近去騎他的3 輪車。我們就分別騎自己的
      車回他租的家，到他家後我真的看到有1 輛機車在他租的
      家裡」、「（乙○○有無跟你說這輛機車如何偷？）他打
      電話跟我說他牽了1 輛機車，叫我去載他牽3 輪車，去頭
      份交流道那裡，我就懷疑他在頭份交流道那裡偷的」、「
      （你跟乙○○有無恩怨？）沒有」等語（見同上偵卷第49
      至50頁）。
（三）證人甲○○於審理時復證稱：「（案發當天95年12月6 日
      上午乙○○打電話給你的時候如何跟你講的？）那時候我
      丈母娘去世，他打電話給我，叫我現在過去，他說他牽1
      輛摩托車，車子牽好了，叫我過去載他，去牽他原來的3
      輪車載他順便去他的家，結果摩托車就放在他家裡」、「
      （去哪裡載被告？）頭份建國路，他叫我一直過來，邊走
      就看的到，打了好幾通電話給我」、「（你所講3 輪車是
      否就是摩托車改裝之3 輪車？）對」、「（被告有無說機
      車從何處牽來？）他沒有說，但是3 輪車就是放在交流道
      旁。我猜也是在交流道旁牽的，因為路旁有專門放摩托車
      的，有的不知道要去哪裡休息，就放在那裡，且附近有釣
      蝦場」、「（你跟被告有無仇恨過節或金錢糾紛？）沒有
      ，他脾氣不好，就趕我走。我想他這樣常常牽人家車子不
      行」、「（確定那輛機車不是他的？）不是，他打電話給
      我，說老宋，現在過去載他，他牽1 輛機車，我說我很忙
      ，他說快點，去載他牽3 輪車，跟他一起去家裡，確實就
      有那輛摩托車，若是沒有，我就不會報警」、「（從頭份
      交流道到被告家裡，你們兩人如何回去？）他叫我去載他
      牽3 輪車，他騎他的3 輪車，我騎我自己機車」等語（見
      同上本院卷第153 頁至159 頁）。
（四）是由上可知，有關被告告知牽了1 輛機車，並請證人甲○○騎車載其至頭份交流道附近，牽取其所有之3 輪車，兩
      人再各自騎乘3 輪車、機車回被告頭份鎮居處，該居處確
      實停放系爭機車等情，已據證人甲○○於偵訊、審理時證
      述甚詳，且其前後證述之內容均相一致，並無出入，再觀
      諸證人甲○○亦證稱與被告間並無仇恨過節或金錢糾紛等
      情，應認其證述為可採。至被告雖稱：「（跟甲○○何關
      係？朋友關係）」、「（認識多久？）7 、8 年」、「（
      交情如何？）還不錯」、「（你跟他有無仇恨過節或金錢
      糾紛？）沒有。我想請問他為何要陷害我」、「（有無何
      理由他要陷害你？）那天他差不多11點要上班，他怕被扣
      留在分局，所以才當證人，說我偷車，他是工廠幫忙交通
      指揮的」等語，然衡諸常情，被告既與證人甲○○交情不
      錯，彼此又無仇恨過節或金錢糾紛，證人甲○○應無僅因
      怕錯過上班時間即甘冒刑責而誣陷被告之理。
（五）況且，系爭機車與被告所有之3 輪車（由機車改裝）屬同
      一廠牌，同一型號，外觀相似，被告之3 輪車鑰匙即可插
      入系爭機車之電門鎖用以發動等情，業據被告陳述明確（
      見同上偵卷第8 至9 頁、第35至36頁，同上本院卷第33至
      34頁、第205 頁），並有查獲竊盜照片共9 張附卷可稽，
      被告甚至陳稱該廠牌臺灣沒有在做等語，則以機率而言，
      怎會如此恰好有被告所稱「阿忠」之男子，將市面少見之
      同一廠牌，同一型號，外觀相似之系爭機車寄放於被告之
      居所，而被告之3 輪車鑰匙又恰好可以發動系爭機車，實
      令人生疑。更甚者，有關寄放系爭機車之人之身分，被告
      先是於警詢時供稱：是一位年約35、36歲左右，身高大約
      170 公分左右，在路上認識的朋友，認識已經很多年了，
      不知道其姓名或綽號等語（見同上偵卷第7 至8 頁），復
      於審理時供稱：是一個叫阿忠的人將機車停放在我家，姓
      氏我不知道，認識阿忠不到1 個月，他年紀約32、33歲，
      體格不錯，約165 公分等語（見同上本院卷第34頁），後
      於審理時又改稱：阿忠30幾歲，快40歲，認識他約2 、3
      個月，他大約165 公分，人瘦瘦的等語（見同上本院卷第
      59至61頁），是由上可知，被告此部分之供述前後不一，
      自相矛盾，若被告所稱系爭機車為他人所寄放屬實，則有
      關該人身分為何，如此單純之情節，應不至於前後供述出
      入甚大。從而，被告辯稱系爭機車是由一位綽號「阿忠」
      之男子寄放於其居所，當時說寄放2 、3 天就會騎走云云
      ，實難採信。
（六）綜上所述，被告之辯解，或與經驗法則有違，或與事實不
      符，均尚難憑採。
三、論罪科刑的理由：
（一）核被告乙○○所為，係犯刑法第320 條第1 項之普通竊盜
      罪。
（二）查被告有犯罪事實欄一所載之犯罪前科執行情形，有臺灣
      高等法院被告全國前案紀錄表1 件在卷可稽，其受有期徒
      刑執行完畢後，5 年內再犯有期徒刑以上之本罪，為累犯
      ，應依刑法第47條第1 項之規定，加重其刑。
（三）量刑理由之說明：
      爰審酌被告有犯罪事實欄一所載之竊盜前案紀錄，有臺灣
      高等法院被告前案紀錄表1 件附卷可稽，素行不佳，竟不
      思以正途賺取財富，再犯本件竊盜罪，惡性非輕，且犯後
      否認犯行，毫無坦承悔過之具體表現，且浪費有限之司法
      資源，本不宜寬貸，惟念及其竊得財物價值非鉅，且已歸
      還被害人，尚未造成被害人難以彌補之損害，併參酌其生
      活狀況、品行、智識程度、犯罪之動機、目的、手段、所
      生危害等一切情狀，爰量處主文所示之刑，並依中華民國
      九十六年罪犯減刑條例之規定，減輕其宣告刑二分之一，
      併諭知易科罰金之折算標準，以資懲儆，並符罪刑相當原
      則。
（四）沒收部分：
      扣案之鑰匙1 支，既屬被告所有，業據其供陳在卷，復為
      供其犯本件竊盜罪所用之物，爰依刑法第38條第1 項第2
      款規定，予以宣告沒收。
四、適用之法律依據：
（一）刑事訴訟法第299 條第1 項前段。
（二）刑法第320 條第1 項、第47條第1 項、第41條第1 項前段
      、第38條第1 項第2 款。
（三）刑法施行法第1 條之1 。
（四）中華民國96年罪犯減刑條例第2 條第1 項第3 款、第7 條
      、第9 條。
本案經檢察官蕭慶賢到庭執行職務。
中    華    民    國    97    年    1     月    16    日
                  刑事第二庭    法  官    魏宏安
以上正本證明與原本無異。
如不服本判決，應於判決送達後10日內向本院提出上訴狀（應抄
附繕本），其未敘述上訴理由者，應於上訴期間屆滿後20日內補
提理由書狀於本院，上訴於臺灣高等法院臺中分院。告訴人或被
害人如對於本判決不服者，應具備理由請求檢察官上訴，其上訴
期間之計算係以檢察官收受判決正本之日期為準。
                                書記官    廖鳳美
中    華    民    國    97    年    1     月    16    日
附錄本判決論罪科刑法條全文：
中華民國刑法第320條
意圖為自己或第三人不法之所有，而竊取他人之動產者，為竊盜
罪，處5 年以下有期徒刑、拘役或5 百元以下罰金。
意圖為自己或第三人不法之利益，而竊佔他人之不動產者，依前
項之規定處斷。
前二項之未遂犯罰之。


司法院資訊處製作；財團法人民間司法改革基金會備份。
